【裁判字號】    96,訴,2749
【裁判日期】    970305
【裁判案由】    毒品危害防制條例
【裁判全文】
臺灣高雄地方法院刑事判決              96年度訴字第2749號
公  訴  人  臺灣高雄地方法院檢察署檢察官
被      告  丁○○
                    （另案於臺灣高雄監獄執行中）
選任辯護人  莊美貴律師
上列被告因違反毒品危害防制條例案件，經檢察官提起公訴（96
年度偵字第17942 號），本院判決如下：
    主  文
丁○○共同運輸第二級毒品，累犯，處有期徒刑拾年。扣案之甲
基安非他命肆包（含包裝袋，合計毛重壹仟零玖點零貳公克）沒
收銷燬之。
    事  實
一、丁○○前因施用毒品、妨害自由等案件，經法院分別判處有
    期徒刑1 年及應執行有期徒刑11月確定，接續執行後，於民
    國93年5 月18日假釋，93年6 月30日假釋期滿未經撤銷，視
    為執行完畢。詎仍不知悔改，明知甲基安非他命業經我國公
    告列為毒品危害防制條例第2 條第2 項第2 款之第二級毒品
    ，不得運輸、持有，竟於95年2 月5 日19、20時許，在其位
    於臺南縣西港鄉永樂村大塭寮1 號之7 住處內，因與真實姓
    名年籍不詳，綽號「邱仔」之成年男子（下稱「邱仔」）談
    妥各出新臺幣（下同）82萬5 千元，共計165 萬元，以便由
    丁○○前往高雄市購買甲基安非他命，運輸回其上開住處平
    分供己施用，該2 人即共同基於運輸第二級毒品甲基安非他
    命之犯意聯絡，推由丁○○駕駛車牌號碼3933-MH 號自用小
    客車前往高雄市購買甲基安非他命。丁○○隨即駕車自其上
    開住處出發，先至國道三號（南二高）九如交流道下，向不
    知情之「邱仔」之妻取得「邱仔」應付之現金82萬5 千元後
    ，於同日23時許，駕車前往高雄市○○區○○路上某大樓內
    ，以165 萬元向真實姓名年籍不詳，綽號「錢伯」之成年男
    子購得甲基安非他命4 包（含包裝袋，合計驗前毛重1009.
    04公克，驗後毛重1009.02 公克）。交易完成後，丁○○將
    該4 包甲基安非他命藏放在上開自用小客車之後行李廂右側
    夾板內，駕車離開現場，欲將該4 包甲基安非他命先載回其
    上開住處後，再聯絡「邱仔」前來平分購得之甲基安非他命
    。嗣丁○○駕車載運上開甲基安非他命返家途中，因欲從車
    輛後行李廂內取出面紙，即於翌日（6 日）0 時30分許，將
    上開自用小客車暫停在高雄市苓雅區○○○路148 之25號前
    之劃有禁止臨時停車標線（紅線）之路邊，下車開啟後行李
    廂要取面紙時，為行經該處之巡邏員警發覺有異而查獲，並
    扣得上開甲基安非他命4 包。
二、案經高雄市政府警察局移請臺灣高雄地方法院檢察署檢察官
    偵查起訴。
    理  由
一、訊據被告丁○○固坦承其與友人「邱仔」約好各出82萬5 千
    元合買甲基安非他命，並於前開時、地向「錢伯」購得甲基
    安非他命後，於駕車載運上開甲基安非他命返家途中為警查
    獲之事實，惟矢口否認有何運輸第二級毒品甲基安非他命之
    犯行，辯稱：伊沒有運輸毒品的意思，買毒品是要供己施用
    ，應不構成運輸犯行云云。經查：
  (一)程序方面：
  1.按法院或檢察官得囑託醫院、學校或其他相當之機關、團體
    為鑑定，鑑定之經過及其結果，應命鑑定人以言詞或書面報
    告。刑事訴訟法第208 條第1 項、第206 條第1 項分別定有
    明文。檢察官偵查中曾將扣案之晶體4 包（含包裝袋，合計
    驗前毛重1009.04 公克，驗後毛重1009.02 公克）送請高雄
    醫學大學附設中和紀念醫院（下稱高醫醫院）進行鑑定，鑑
    定該4 包晶體是否為甲基安非他命，高醫醫院函覆之檢驗報
    告1 份，即屬書面鑑定報告，有證據能力。
  2.卷附高雄市立凱旋醫院（下稱凱旋醫院）濫用藥物尿液檢驗
    報告、嫌疑人尿液採證代碼表各1 份，均屬被告以外之人於
    審判外之書面陳述，而公訴人、被告及辯護人就上開書面陳
    述，於本院調查證據時知有刑事訴訟法第159 條第1 項不得
    為證據之情形，均未於言詞辯論終結前聲明異議，視為同意
    作為證據，本院審酌該等書面陳述作成之情形均屬正常，並
    無何不當之情形，且與待證事實相關，認適當作為證據，故
    上開書面陳述依刑事訴訟法第159 條之5 之規定，均具有證
    據能力。
  (二)實體方面：
  1.被告於上開時、地與友人「邱仔」談妥各出82萬5 千元，共
    計165 萬元合買甲基安非他命以平分施用，並駕駛前開車輛
    至國道三號九如交流道下向「邱仔」之妻取得現金82萬5 千
    元後，於95年2 月5 日23時許，駕車前往高雄市○○區○○
    路上某大樓內，以165 萬元向真實姓名年籍不詳，綽號「錢
    伯」之成年男子購得甲基安非他命4 包（含包裝袋，合計驗
    前毛重1009.04 公克，驗後毛重1009.02 公克）。交易完成
    後，被告將該4 包甲基安非他命藏放在上開自用小客車之後
    行李廂右側夾板內，駕車離開現場，欲將該4 包甲基安非他
    命先載回其上開住處後，再聯絡「邱仔」前來平分購得之甲
    基安非他命。惟在返家途中，於翌日（6 日）0 時30分許，
    被告將上開自用小客車暫停在高雄市苓雅區○○○路148 之
    25號前之劃有禁止臨時停車標線（紅線）之路邊，下車開啟
    後行李廂欲取出面紙時，為行經該處之巡邏員警發覺有異而
    上前盤查，在上開車輛後行李廂內扣得前開甲基安非他命4
    包之事實，業據被告坦承不諱，並有現場照片8 張（見警卷
    第33頁）附卷及甲基安非他命4 包扣案可稽。又扣案之晶體
    4 包經送鑑定結果，確呈甲基安非他命陽性反應，為第二級
    毒品無誤，此有高醫醫院95年2 月21日編號0000-000號檢驗
    報告1 份（見臺灣高雄地方法院檢察署95年度偵字第3782號
    偵查卷第46頁）在卷可憑。此外，再參以被告於95年2 月6
    日0 時30分許為警查獲後曾採尿送驗，檢驗結果呈甲基安非
    他命陽性反應，有凱旋醫院濫用藥物尿液檢驗報告、嫌疑人
    尿液採證代碼表各1 份（見本院院一卷第38-39 頁）在卷可
    按，顯見被告有施用甲基安非他命之行為，即有購買甲基安
    非他命供己施用之動機及必要等情，足認被告確有於上開時
    、地與「邱仔」談妥合買甲基安非他命，推由被告前往高雄
    市購買再運回臺南縣其住處平分，嗣於購買前開甲基安非他
    命4 包後，駕車欲將該4 包甲基安非他命載運回其住處時，
    返家途中即為警查獲之事實。
  2.被告固辯稱：並無運輸毒品的意思，買毒品是要供己施用，
    應不構成運輸犯行云云。惟按毒品危害防制條例之運輸毒品
    罪，所稱之「運輸」係指轉運輸送而言，不以國外輸入國內
    或國內輸出國外者為限，其在國內運送者，亦屬之，至於運
    輸之動機、目的是否意在為己或為他人，運輸之方法為海運
    、空運、陸運或兼而有之，均非所問。至零星夾帶或短途持
    送者，雖得斟酌實際情形，依持有毒品罪論科，但仍以無運
    輸或販賣之意圖者為限（司法院院解字第3541號及第3853號
    解釋意旨、最高法院92年度台上字第5399號判決意旨參照）
    。又按運輸毒品罪祇以所運輸之毒品已實施運送為已足，並
    非以運抵目的地為完成犯罪之要件，換言之，區別該罪既遂
    、未遂之依據，應以已否起運為準，既已起運，構成該罪之
    輸送行為即已完成，不以達到目的地為既遂條件（最高法院
    92年度台上字第3096號判決意旨參照）。本件被告購入之甲
    基安非他命驗前毛重高達1009.04 公克，數量龐大，被告在
    高雄市○○區○○路上某大樓購入該批甲基安非他命後，欲
    運回臺南縣其住處，將其中一半甲基安非他命交給「邱仔」
    ，一半留為己用，並已起程運送，嗣於途中（高雄市苓雅區
    ○○○路上）暫停時為警查獲，顯已非「零星夾帶」、「短
    途持送」之情形，其主觀上有運輸毒品之意圖（除為自己施
    用而運輸外，亦同時為「邱仔」而運輸），客觀上亦有運送
    之行為，已該當運輸第二級毒品甲基安非他命罪之構成要件
    ，至為明確。雖被告尚未將上開甲基安非他命運抵目的地即
    為警查獲，惟揆諸上開說明，亦無解其運輸第二級毒品既遂
    罪責之成立。被告上開所辯，並不足採。
  3.另公訴人雖主張被告購得之甲基安非他命重量高達1009.04
    公克，花費金額亦高達165 萬元，顯非純為施用之目的而販
    入，而認被告係基於意圖營利欲販賣之目的而販入上開甲基
    安非他命，應論以販賣第二級毒品罪云云，惟被告始終否認
    有販賣意圖。查被告確有購買甲基安非他命供己施用之動機
    及必要，已如前述，而本件除扣得甲基安非他命1009.04 公
    克（驗前毛重）之客觀事實外，並無其他證據足認被告有何
    販賣該批甲基安非他命以營利之意圖，既無購毒者指述向被
    告購買毒品之事，被告亦非於從事販賣毒品交易時為警查獲
    ，更無查獲帳冊、分裝袋、電子秤等相關販賣毒品證據可資
    佐證，尚難僅憑購入毒品數量之多寡，即遽認被告有販賣意
    圖，逕以販賣第二級毒品罪相繩。是公訴人前開主張尚不足
    採。
  4.綜上所述，本件事證已臻明確，被告運輸第二級毒品之犯行
    已堪認定，應予依法論科。
二、查甲基安非他命係屬毒品危害防制條例第2 條第2 項第2 款
    之第二級毒品，不得持有或運輸。又被告行為後，於94年1
    月7 日修正、同年2 月2 日公布之刑法，已自95年7 月1 日
    開始施行（下稱修正後刑法），修正前刑法第33條第5 款規
    定罰金刑之罰金數額下限為1 元（即新臺幣3 元）以上，修
    正後該條款規定罰金數額下限提高為新臺幣1 千元以上，並
    以百元計算之。是刑法修正後，毒品危害防制條例第4 條第
    2 項之法律效果對被告而言較為不利（罰金刑部分罰金數額
    下限、計算標準均提高），從而本件應依刑法第2 條第1 項
    前段，適用行為時即修正前之規定論罪科刑。是核被告所為
    ，係犯（刑法修正前）毒品危害防制條例第4 條第2 項之運
    輸第二級毒品罪。公訴意旨固認被告本件犯行係犯毒品危害
    防制條例第4 條第2 項販賣第二級毒品罪，惟被告並非基於
    意圖營利欲販賣之目的而販入上開甲基安非他命，已如前述
    ，被告所為與販賣第二級毒品罪之構成要件尚屬有間，公訴
    意旨認被告應係成立販賣第二級毒品罪，尚有未合；然起訴
    事實已敘及被告向「錢伯」購買上開甲基安非他命後，運輸
    回臺南縣途中為警查獲之事實，其基本事實同一，適用之法
    條條項亦未變更，本院自應予以審理，且無須變更起訴法條
    ，併此敘明。被告與案外人「邱仔」就上開犯行，有犯意聯
    絡及行為分擔，均為共同正犯。被告持有第二級毒品甲基安
    非他命後，復進而運輸，其持有之低度行為應為運輸之高度
    行為所吸收，不另論其持有第二級毒品罪。被告有如犯罪事
    實欄所示之論罪科刑前科，此有臺灣高等法院被告前案紀錄
    表1 份在卷可參，其於有期徒刑執行完畢後5 年內，再故意
    犯本件有期徒刑以上之罪，不論依行為時刑法第47條，或95
    年7 月1 日修正公布施行之刑法（即修正後刑法）第47條第
    1 項之規定，均構成累犯，對被告而言並無有利或不利之情
    形，自不生新舊法比較之問題，應逕依現行（修正後）刑法
    第47條第1 項規定論以累犯，除法定刑為無期徒刑部分依法
    不得加重外，有期徒刑、併科罰金部分均加重其刑。本院審
    酌被告運輸第二級毒品甲基安非他命數量不少，對社會秩序
    所生危害非輕，行為實屬不當，惟被告犯後已坦承有攜帶上
    開甲基安非他命欲回臺南縣住處，途中為警查獲之事實，犯
    後態度尚可等一切情狀，量處如主文所示之刑，以資懲儆。
    被告上開犯行，依中華民國96年罪犯減刑條例第3 條第1 項
    第7 款規定，不予減刑，附此敘明。
三、扣案之晶體4 包（含包裝袋，合計驗前毛重1009.04 公克，
    驗後毛重1009.02 公克），經送驗結果均呈甲基安非他命陽
    性反應，屬第二級毒品，前已述及，而盛裝上開甲基安非他
    命之包裝袋與殘留在包裝袋上之甲基安非他命無法完全析離
    ，應整體視為毒品，不問屬於犯人與否，均應依毒品危害防
    制條例第18條第1 項前段規定沒收銷燬之，至鑑驗耗損之甲
    基安非他命因已滅失，即無庸併予宣告沒收銷燬。另被告用
    以運輸上開甲基安非他命之車號3933-MH 號自用小客車，係
    案外人沈政良所有，被告打算向沈政良購買該車，惟尚未付
    款亦未過戶，要等付款之後才會過戶，業據被告供述明確（
    見本院97年2 月20日審判筆錄），該車非屬被告或共犯「邱
    仔」所有，爰不予宣告沒收。
四、臺灣臺南地方法院檢察署檢察官96年度偵字第9657、10043
    、10044 號移送併辦意旨書略以：被告丁○○基於販賣第二
    級毒品安非他命之犯意，為下列行為：(一)於如附表所示之時
    、地，將如附表所示之安非他命，分別販售予戊○○、乙○○、庚○○、甲○○等人，並獲取如附表所示之金錢。迄於
    95年7 月20日7 時50分許，經警前往其臺南縣西港鄉永樂村
    大塭寮1 號之7 住處搜索，扣得海洛因4 大包（含袋合計毛
    重77.5公克）、門號0000000000號行動電話1 支、電子磅秤
    、噴燈、研磨器各1 台、分裝夾鍊袋12只等物。(二)其承上開
    犯意，於95年4 月18日某時，在國道一號公路位於高雄市○○路之交流道附近，以約35萬元之代價，向真實姓名年籍不
    詳綽號「阿風」之男子，販入海洛因6 包（含袋合計毛重
    48.2公克，所涉販賣海洛因部分，由檢察官另向臺灣臺南地
    方法院提起公訴）、安非他命11包（含袋合計毛重326.4 公
    克），及電子秤、夾鍊袋等物。嗣於同日18時25分許，其駕
    駛車號TL-8676 號自用小客車，載運上開毒品等物行經臺南
    市○區○○路與健康路口，拒絕警方攔停，逕自駕車離去，
    並於臺南市○○區○○路二段415 號前附近，降下該車右前
    座旁車窗，並將前述販入之毒品等物丟出車外，由當時在附
    近工作之張金祝拾獲並交警方查扣，其後丁○○再將該車棄
    置於臺南市○區○○街34巷10號旁而逃逸，警方隨後又在前
    述自用小客車內查扣丁○○身分證、駕照及現金502,350 元
    等物。因認被告丁○○涉有販賣第二級毒品犯行，該等犯行
    與本案被訴犯行有連續犯之裁判上一罪關係，應由本院併案
    審理云云。惟查：
  (一)被告於本案係犯運輸第二級毒品罪，而非販賣第二級毒品罪
    ，已如前述，是被告前開販賣第二級毒品予戊○○、乙○○
    、庚○○、甲○○等人之犯行（如附表所示）縱屬實在，亦
    與本案所犯罪名不同，與本案不生連續犯之裁判上一罪關係
    ，無從併辦，應退由檢察官另為適法之處理。
  (二)被告於95年2 月6 日因運輸第二級毒品（即本案犯行）為警
    查獲後，旋於同日經檢察官聲請羈押獲准，至95年3 月24日
    始停止羈押，有上開前案紀錄表在卷可考；被告亦自承：遭
    羈押時有想戒除毒癮，出來後和那些朋友混在一起，又開始
    吸食毒品等語（見本院97年2 月20日審判筆錄）。足認被告
    於95年2 月6 日遭羈押後，並無要繼續（連續）運輸第二級
    毒品之犯意。是被告上開於95年4 月18日販入第二級毒品為
    警查獲之犯行，若係涉犯販賣第二級毒品罪，所犯罪名即與
    本案不同，與本案不生連續犯之裁判上一罪關係；若係涉犯
    運輸第二級毒品罪，因該次犯行與本案犯行之犯意各別，並
    非基於概括犯意為之，2 者間亦不成立連續犯，本院對被告
    該次犯行自無從併辦，該部分亦應退由檢察官另為適法之處
    理。
據上論斷，應依刑事訴訟法第299 條第1 項前段，（刑法修正前
）毒品危害防制條例第4 條第2 項，毒品危害防制條例第18條第
1 項前段，刑法第11條、第2 條第1 項前段、第28條、第47條第
1 項，判決如主文。
本案經檢察官丙○○到庭執行職務。
中    華    民    國    97    年    3     月    5     日
              鳳山刑事第二庭  審判長法  官  林水城
                                    法  官  洪珮婷
                                    法  官  楊筑婷
以上正本證明與原本無異。
如不服本判決應於收受本判決後10日內向本院提出上訴書狀，並
應敘述具體理由，如未敘述上訴理由者，應於上訴期間屆滿後20
日內補提理由書狀於本院（均須按他造當事人之人數附繕本）「
切勿逕送上級法院」。
中    華    民    國    97    年    3     月    5     日
                                    書記官  林靜慧
┌──────────────────────────────┐
│附表：                                                      │
├──┬────┬────────┬────────┬────┤
│編號│販售對象│販售時、地、次數│販售之毒品重量  │犯罪所得│
├──┼────┼────────┼────────┼────┤
│ 一 │戊○○  │93年8 月初某日20│安非他命約38.3公│28,000元│
│    │        │時許，在臺南縣西│克              │        │
│    │        │港鄉海寮村某加油│                │        │
│    │        │站附近          │                │        │
├──┼────┼────────┼────────┼────┤
│ 二 │同上    │93年8 月中旬某日│安非他命約243.75│135,000 │
│    │        │20時許，在臺南縣│公克（6.5 兩）  │元      │
│    │        │永康市○○路1 巷│                │        │
│    │        │2 弄16號3 樓黃全│                │        │
│    │        │成與己○○租屋處│                │        │
├──┼────┼────────┼────────┼────┤
│ 三 │同上    │93年10月初某日22│安非他命約150 公│80,000元│
│    │        │時許，在臺南縣西│克（4 兩）      │        │
│    │        │港鄉永樂村大塭寮│                │        │
│    │        │1 號之7 丁○○住│                │        │
│    │        │處              │                │        │
├──┼────┼────────┼────────┼────┤
│ 四 │乙○○  │94年1 月間某日起│安非他命每次0.6 │每次2,00│
│    │        │至3 月間某日止，│公克            │0元至3,0│
│    │        │每隔1 至2 週購買│                │00元不等│
│    │        │1 次，次數10餘次│                │        │
│    │        │，同上丁○○住處│                │        │
│    │        │或其他約定之處所│                │        │
├──┼────┼────────┼────────┼────┤
│ 五 │庚○○  │94年9 月底某日起│安非他命每次約3.│每次13,0│
│    │        │至同年10月底某日│75公克（1 錢）  │00元至25│
│    │        │止，總計約3 至4 │                │,000元不│
│    │        │次，在臺南市安南│                │等      │
│    │        │區○○○街58巷37│                │        │
│    │        │號              │                │        │
├──┼────┼────────┼────────┼────┤
│ 六 │甲○○  │94年12月間，總計│安非他命每次1.5 │每次6,00│
│    │        │為6 次，在臺南縣│公克            │0元     │
│    │        │西港鄉永樂村大塭│                │        │
│    │        │寮1 號之7 丁○○│                │        │
│    │        │住處            │                │        │
└──┴────┴────────┴────────┴────┘
附錄本案論罪科刑法條：
毒品危害防制條例第4條第2項
製造、運輸、販賣第二級毒品者，處無期徒刑或7 年以上有期徒
刑，得併科新臺幣7 百萬元以下罰金。


司法院資訊處製作；財團法人民間司法改革基金會備份。
